【裁判字號】    95,訴,1123
【裁判日期】    950627
【裁判案由】    毒品危害防制條例
【裁判全文】
臺灣桃園地方法院刑事判決              95年度訴字第1123號
公  訴  人  臺灣桃園地方法院檢察署檢察官
被      告  甲○○
                    （另案在臺灣桃園監獄執行中）
上列被告因違反毒品危害防制條例案件，經檢察官提起公訴（95
年度毒偵字第1189號），被告於準備程序中就被訴事實為有罪之
陳述，經本院合議庭裁定由受命法官獨任行簡式審判程序，茲判
決如下：
    主  文
甲○○施用第一級毒品，處有期徒刑柒月，扣案第一級毒品海洛
因肆包（驗餘淨重伍點貳參公克，空包裝重零點柒玖公克）沒收
銷燬之，扣案注射針筒伍支、藥勺壹支及夾鍊袋壹包，均沒收；
又施用第二級毒品，處有期徒刑參月，扣案第二級毒品甲基安非
他命壹包（驗餘淨重零點伍貳公克，空包裝重零點壹捌公克）沒
收銷燬之，扣案吸食器壹組、藥勺壹支及夾鍊袋壹包，均沒收。
應執行有期徒刑捌月，扣案第一級毒品海洛因肆包（驗餘淨重伍
點貳參公克，空包裝重零點柒玖公克）及第二級毒品甲基安非他
命壹包（驗餘淨重零點伍貳公克，空包裝重零點壹捌公克），均
沒收銷燬之，扣案注射針筒伍支、藥勺壹支、夾鍊袋壹包及吸食
器壹組，均沒收。
    事  實
一、甲○○前因施用毒品案件，經裁定送觀察、勒戒後，認有繼
    續施用毒品之傾向，經本院以91年度毒聲字第3296號裁定令
    入戒治處所施以強制戒治1 年，嗣於民國92年7 月17日停止
    戒治出監，迄92年11月18日戒治期滿，未經撤銷停止戒治，
    視為強制戒治處分已執行完畢，並經臺灣桃園地方法院檢察
    署檢察官於92年12月11日以92年度戒毒偵字第250 號為不起
    訴處分確定。詎甲○○並未戒斷施用毒品惡習，竟分別基於
    施用第1 級毒品海洛因（下稱海洛因）及施用第2 級毒品甲
    基安非他命（下稱甲基安非他命）之犯意，於95年2 月11日
    中午12時許，在其位於桃園縣大園鄉圳頭村1 鄰8 號右3 樓
    居所內，以將海洛因置入注射針筒施打進入人體之方式，施
    用海洛因1 次，及以將甲基安非他命置入吸食器內燃燒吸食
    之方式，施用甲基安非他命1 次。嗣於95年2 月11日下午3
    時30分許，為警在上址查獲，並扣得甲○○所有供其施用之
    海洛因4 包（驗餘淨重5.23公克，空包裝重0.79公克）、甲
    基安非他命1 包（驗餘淨重0.52公克，空包裝重0.18公克）
    ，及甲○○所有供其施用第1 、2 級毒品使用之注射針筒5
    支、藥勺1 支、夾鍊袋1 包及吸食器1 組等物，而悉上情。
二、案經桃園縣政府警察局大園分局報告臺灣桃園地方法院檢察
    署檢察官偵查起訴。甲○○於準備程序中為有罪之陳述，經
    本院合議庭裁定由受命法官獨任行簡式審判程序。
    理  由
一、按被告以外之人於審判外之言詞或書面陳述，除法律有規定
    者外，不得作為證據。前項規定，於法院以簡式審判程序或
    簡易判決處刑者，不適用之，刑事訴訟法第159 條定有明文
    。查本案被告違反毒品危害防制條例案件，經檢察官提起公
    訴，被告於準備程序中就被訴事實為有罪之陳述，經法官告
    知簡式審判程序之旨，並聽取公訴人、被告之意見後，合議
    庭裁定由受命法官獨任進行簡式審判程序，且無刑事訴訟法
    第159條第1項規定之適用，合先敘明。
二、經查：
  (一)上揭時地犯罪事實，業據被告甲○○於本院審理中坦承不諱
    。又被告為警查獲後，經警採其尿液送臺灣檢驗科技股份有
    限公司檢驗，該公司以ＥＩＡ酵素免疫分析法為初步檢驗及
    ＧＣ／ＭＳ氣相層析質譜儀法進行確認檢驗後，結果呈嗎啡
    及甲基安非他命陽性反應，此有該公司出具之濫用藥物尿液
    檢驗報告1 紙附卷足憑。扣案之不明粉末4 包經鑑驗結果，
    均含有毒品海洛因成分（驗餘淨重共5.23公克，空包裝袋重
    0.79公克），另扣案黑色結晶1 包經鑑驗結果，呈毒品甲基
    安非他命成分（驗餘淨重0.52公克，空包裝重0.18公克），
    有法務部調查局鑑定通知書2 份在卷可稽，此外，復有扣案
    海洛因4 包（驗餘淨重5.23公克，空包裝重0.79公克）、甲
    基安非他命1 包（驗餘淨重0.52公克，空包裝重0.18公克）
    、注射針筒5 支、藥勺1 支、夾鍊袋1 包及吸食器1 組等物
    可佐，互核相符，足認被告於本院審理中所為前揭任意性自
    白，核與事實相符，洵堪採信。
  (二)又查被告前因施用毒品案件，經裁定送觀察、勒戒後，認有
    繼續施用毒品之傾向，經本院以91年度毒聲字第3296號裁定
    令入戒治處所施以強制戒治1 年，嗣於92年7 月17日停止戒
    治出監，迄92年11月18日戒治期滿，未經撤銷停止戒治，視
    為強制戒治處分已執行完畢，並經臺灣桃園地方法院檢察署
    檢察官於92年12月11日以92年度戒毒偵字第250 號為不起訴
    處分確定（第1 次施用）乙節，有臺灣高等法院被告前案紀
    錄表、臺灣桃園地方法院檢察署刑案資料查註紀錄表及全國
    施用毒品案件紀錄表各1 份在卷可按。依上開說明，被告係
    於強制戒治執行完畢釋放後，5 年內再犯毒品危害防制條例
    第10條第1 項之罪，依毒品危害防制條例第23條第2 項規定
    ，應依法起訴。檢察官予以起訴，即無不合。
  (三)綜此，本案事證明確，被告犯行洵堪認定，應予依法論科。
三、核被告所為，係犯毒品危害防制條例第10條第1 項之施用第
    1 級毒品罪及同條第2 項之施用第2 級毒品罪。被告持有毒
    品海洛因之低度行為，為其施用之高度行為所吸收，不另論
    罪。被告所犯上開2 罪，犯意個別，行為互殊，應予分論併
    罰。爰審酌被告犯罪之目的、動機、手段、被告前有施用毒
    品素行、被告之品行、智識程度、犯罪所生損害及其犯罪後
    坦認犯行等一切情狀，量處如主文所示之刑，以示懲儆。扣
    案之毒品海洛因4 包（驗餘淨重5.23公克，空包裝重0.79公
    克），及毒品甲基安非他命1 包（驗餘淨重0.52公克，空包
    裝重0.18公克），確屬違禁物，業如前述，均應依毒品危害
    防制條例第18條第1 項前段規定沒收銷燬之。至扣案注射針
    筒5 支、吸食器1 組分別為被告所有供施用海洛因、甲基安
    非他命使用之物，另藥勺1 支為被告所有用以挖取海洛因、
    甲基安非他命以供施用之物，包裝袋1 包則為被告所有供其
    分裝海洛因、甲基安非他命，以便於攜帶毒品隨時施用之物
    ，業據被告供承在卷，均為被告所有供犯罪使用之物，爰依
    刑法第38條第1 項第2 款規定沒收之。惟扣案海洛因毒品壓
    磨1 具，業經被告陳明非其所有之物，亦未供其施用毒品使
    用，且非違禁物，本院即無從依刑法第38條第1 項第1 款或
    第2 款之規定併予宣告沒收之，故本件起訴意旨謂就上開海
    洛因毒品壓磨1 具，請予宣告沒收云云，尚屬有誤，附此敘
    明。
據上論斷，應依刑事訴訟法第273 條之1 第1 項、第299 條第1
項前段，毒品危害防制條例第10條第1 項、第2 項、第18條第1
項前段，刑法第11條、第51條第5 款、第38條第1 項第2 款，判
決如主文。
本案經檢察官謝雯璣到庭執行職務。
中    華    民    國    95    年    6     月    27    日
                  刑事第九庭    法  官  胡芷瑜
上正本證明與原本無異。
如不服本判決，應於判決送達後10日內向本院提出上訴狀（應附
繕本），上訴於臺灣高等法院。
                                書記官  李珈慧
中    華    民    國    95    年    6     月    27    日
論罪法條之依據：
毒品危害防制條例第10條
施用第一級毒品者，處六月以上五年以下有期徒刑。
施用第二級毒品者，處三年以下有期徒刑。


司法院資訊處製作；財團法人民間司法改革基金會備份。
